【裁判字號】    92,台抗,252
【裁判日期】    920516
【裁判案由】    侵權行為損害賠償
【裁判全文】
最高法院民事裁定                                九十二年度台抗字第二五二號
    抗  告  人  甲 ○ ○
    法定代理人  丙 ○ ○
                丁○○○
右抗告人因與乙○○間請求侵權行為損害賠償事件，聲請補充判決，對於中華民國九
十二年二月十日台灣高等法院裁定（九十一年度重訴字第三三號），提起抗告，本院
裁定如左：
    主  文
抗告駁回。
抗告訴訟費用由抗告人負擔。
    理  由
按聲請補充判決，以訴訟標的之一部或訴訟費用之裁判有脫漏者為限，此觀民事訴訟
法第二百三十三條第一項規定自明。本件抗告人以原法院就其將來應支付之看護費部
分，裁判有脫漏，聲請該法院補充判決，原法院以：抗告人依侵權行為之法律關係請
求相對人乙○○賠償其所支付之看護費（至民國九十一年五月止），係包括第三人呂
麗雯（安安看護中心）自八十八年十一月六日起至同年十二月十一日止看護之費用新
台幣（下同）六萬五千七百元、第三人郭麗華（永康看護中心）自同年月十二日起至
八十九年六月十八日止看護之費用二十萬六千八百元、第三人廖美佐自八十八年十二
月七日起至八十九年五月六日止看護之費用二十一萬六千元、第三人許月娥自同年月
八日起至同年六月十八日止看護之費用四萬八千元、外傭NAMSING 自同年五月二十六
日起看護二年之費用五十四萬六千九百八十四元及抗告人之母看護之費用一百二十萬
元，共二百二十八萬三千四百八十四元。該法院九十一年十二月三十一日所為判決（
九十一年度重訴字第三三號），除外傭NAMSING 之保證金三萬一千六百八十元，行政
院勞工委員會於僱傭契約終止後將予退還，及抗告人之母看護費用應以現行每月基本
工資一萬五千八百四十元計算，而駁回抗告人關於上開保證金及其母超過基本工資之
看護費部分之請求外，依抗告人其餘請求之金額一百五十二萬七千零四元判命相對人
如數給付，故前開判決就抗告人請求賠償之看護費，均已為論斷，並無脫漏之情事，
因而裁定駁回抗告人之補充判決聲請，經核於法並無違誤。查抗告人於原法院審理中
固曾陳述：伊自系爭車禍事故發生後，便呈現植物人狀態，須賴伊母及聘僱外籍監護
工長期看護，且外籍監護工聘僱期限將屆，亦已向行政院勞工委員會申請續聘等語，
然由抗告人計算其請求賠償看護費用之原因事實以觀（見原審重訴卷四八至五○頁）
，抗告人係請求至九十一年五月止之看護費用，並非請求其因系爭車禍事故所受全部
看護費用之損害，而如前述，原法院又已就九十一年五月止之看護費請求為抗告人一
部勝訴一部敗訴之判決，裁判自無脫漏。至逾此部分之看護費用，抗告人既未請求，
則不生裁判脫漏之問題，故抗告人就其將來應支付之看護費用，主張原法院裁判有脫
漏，尚難採取。抗告意旨，徒以：原法院未行使闡明權，告以伊得就將來應支付之看
護費用補充聲明，自屬裁判脫漏云云，指摘原裁定不當，聲明廢棄，難認有理由。
據上論結，本件抗告為無理由。依民事訴訟法第四百九十二條第一項、第九十五條、
第七十八條，裁定如主文。
中      華      民      國    九十二    年      五      月     十六     日
                              最高法院民事第一庭
                                  審判長法官  李  錦  豐
                                        法官  楊  鼎  章
                                        法官  吳  麗  女
                                        法官  陳  國  禎
                                        法官  陳  重  瑜
      右正本證明與原本無異
                                              書  記  官
中      華      民      國    九十二    年      六      月      三      日
                                                                       ：


司法院資訊處製作；財團法人民間司法改革基金會備份。
